【裁判字號】    99,訴,622
【裁判日期】    990914
【裁判案由】    毒品危害防制條例
【裁判全文】
臺灣基隆地方法院刑事判決               99年度訴字第622號
公  訴  人  臺灣基隆地方法院檢察署檢察官
被      告  乙○○
上列被告因違反毒品危害防制條例案件，經檢察官提起公訴（99
年度毒偵字第1250號），被告就被訴事實為有罪之陳述，本院合
議庭裁定由受命法官獨任進行審判，經改依簡式審判程序審理後
判決如下：
    主  文
乙○○施用第一級毒品，累犯，處有期徒刑捌月。
    事  實
一、乙○○前因施用毒品案件，經本院裁定送觀察、勒戒後，認
    有繼續施用毒品之傾向，再經本院裁定令入戒治處所施以強
    制戒治，於民國91年7 月5 日強制戒治執行期滿，並由臺灣
    基隆地方法院檢察署檢察官以91年度戒毒偵字第43號為不起
    訴處分確定。復於上開強制戒治執行完畢後5 年內，因施用
    第一級、第二級毒品案件，經本院以94年度訴字第886 號判
    決各判處有期徒刑8 月、6 月，應執行有期徒刑1 年確定（
    下稱甲案）；再因贓物案件，經本院以94年度基簡字第720
    號簡易判決判處有期徒刑3 月確定（下稱乙案）；又因竊盜
    案件，經本院以94年度易字第405 號判決判處有期徒刑1 年
    （下稱丙案）。而甲乙丙案件所處之刑，嗣經本院以96年度
    聲減字第48號減刑後並合併定應執行有期徒刑1 年1 月確定
    ，迄於96年7 月16日執行完畢。再因竊盜案件，分經本院以
    96年度基簡字第1187號、96年度易字第786 號判決各判處有
    期徒刑4 月、5 月確定（下稱丁、戊案件）；又因施用第一
    級、第二級毒品案件，經本院以96年度訴字第1198號判決判
    處有期徒刑7 月（4 罪）、3 月（2 罪），應執行有期徒刑
    1 年2 月確定（下稱己案）；復因施用第一級毒品案件，經
    本院以97年度訴字第406 號判決判處有期徒刑7 月確定（下
    稱庚案），嗣丁戊己庚案件所處之刑，經本院以97年度聲字
    第512 號裁定應執行有期徒刑2 年3 月確定，後於98年12月
    7 日執行完畢。
二、詎乙○○猶未戒斷毒癮，復基於施用第一級毒品海洛因之犯
    意，於99年6 月7 日晚上11時許，在基隆市○○街45巷14號
    住處，以將第一級毒品海洛因摻水注入注射針筒，再施打入
    身體之方式，施用第一級毒品海洛因1 次。嗣於同年6 月8
    日下午5 時50分許，在基隆市○○路、信五路口處，因另涉
    竊盜案件為警查獲，經警徵得其同意採尿送驗，結果呈嗎啡
    陽性反應，而悉上情。
三、案經基隆市警察局第二分局報告臺灣基隆地方法院檢察署檢
    察官偵查後起訴。
    理  由
壹、程序事項：
    本件被告乙○○所犯者非為死刑、無期徒刑、最輕本刑為3
    年以上有期徒刑之罪或高等法院管轄第一審案件，其於準備
    程序進行中，先就被訴事實為有罪之陳述，經告知其簡式審
    判程序之旨，並聽取公訴人、被告之意見後，本院業已依刑
    事訴訟法第273 條之1 第1 項之規定，裁定由受命法官獨任
    以簡式審判程序進行本案之審理。
貳、實體事項：
一、上開事實，業據被告於偵查及本院審理時坦承在卷，且其為
    警查獲時所採集之尿液送驗後，結果呈嗎啡陽性反應，有台
    灣尖端先進生技醫藥股份有限公司濫用藥物檢驗報告1 份及
    基隆市警察局第二分局偵辦毒品案件尿液檢體對照表1 紙附
    卷可稽，被告之自白核與事實相符，可以採信。又被告有如
    事實欄一所載於91年7 月5 日強制戒治執行完畢，且於上開
    強制戒治執行完畢後5 年內，再因施用毒品案件，經法院判
    處徒刑確定等情，有臺灣高等法院被告前案紀錄表在卷可稽
    。被告既曾於「五年內再犯」，且經追訴處罰，竟又於如事
    實欄二所示之時間，施用第一級毒品，揆諸前揭說明，即非
    屬毒品危害防制條例第20條第3 項所定「五年後再犯」之情
    形，故檢察官依法逕行起訴，於法要無不合。綜上，本案事
    證明確，被告施用第一級毒品之犯行洵堪認定，應依法論科
    。
二、核被告所為，係犯毒品危害防制條例第10條第1 項施用第一
    級毒品罪。被告因施用而持有第一級毒品海洛因之低度行為
    ，應為其施用第一級毒品之高度行為所吸收，不另論罪。又
    被告前曾受如事實欄一所示之有期徒刑執行完畢，有臺灣高
    等法院被告前案紀錄表在卷可按，其於有期徒刑執行完畢後
    ，5 年以內故意再犯本件有期徒刑以上之罪，為累犯，其所
    犯上開之罪，應依法加重其刑。爰審酌被告犯罪之動機、曾
    有施用毒品之前科仍不知戒除，惟犯罪後坦承犯行，且所犯
    施用毒品犯行乃戕害自己身心健康，並未危及他人暨檢察官
    對被告求處有期徒刑8 月堪認妥適等一切情狀，核情量處如
    主文所示之刑。
據上論斷，應依刑事訴訟法第273 條之1 第1 項、第299 條第1
項前段，毒品危害防制條例第10條第1 項，刑法第11條前段、第
47條第1 項，判決如主文。
本案經檢察官甲○○到庭執行職務。
中    華    民    國    99    年    9     月    14    日
                  刑事第三庭法  官  黃梅淑
以上正本證明與原本無異。
如不服本判決應於收受送達後10日內向本院提出上訴書狀，並應
敘述具體理由；其未敘述上訴理由者，應於上訴期間屆滿後20日
內向本院補提理由書(均須按他造當事人之人數附繕本)「切勿逕
送上級法院」。
中    華    民    國    99    年    9     月    14    日
                            書記官  丁妍君
附錄本案論罪法條：
毒品危害防制條例第10條
施用第一級毒品者，處6 月以上5 年以下有期徒刑。
施用第二級毒品者，處3 年以下有期徒刑。

司法院資訊處製作；財團法人民間司法改革基金會備份。
